---
title: "Regression Methods Project"
format: html
editor: visual
---

## Introduction

1.  fr
2.  frf
3.  rf
4.  f
5.  f
6.  f
7.  f
8.  f

## Read the data

Here we explore the data:

The columns of data_agg are:

-   head_head = nbr de fois où la pièce a commencé head et est retombé head

-   tail_head = nbr de fois où la pièce a commencé tail et est retombé head

-   N_start_heads_up = nbr de lancers avec le head en start

-   N_start_tails_up = nbr de lancers avec le tail en start

-   person = personne ayant lancé la pièce

-   coin = type de coin lancée

Après transformation, on a df qui est deux fois plus long et sépare les head head et les tails-tails de data_agg puis coin et personne sont maintenant des variables catégorielles.

df1 regroupe nombre de head sur nombre de lancer pour chaque personne et piece

df2 regroupe nombre de tail sur nombre de lancer pour chaque personne et pièce

```{r}
#| label: "Read the data"
#| echo: false
#| message: false 
#| warning: false
#| error: false

df <- read.csv("data-agg.csv",header=T)
n <- nrow(df)
df1 <- df[,-c(2,4)] # heads to heads
df2 <- df[,-c(1,3)] # tails to heads
df2[,1] <- df2[,2]-df2[,1] # tails to tails 
names(df1) <- names(df2) <- c("y","m","person","coin") 
start <- rep(c("heads","tails"),c(n,n))
df <- rbind(df1,df2)
df$person <- factor(df$person) 
df$coin <- factor(df$coin)
df$start <- factor(start) 

head(df)
head(df1)
head(df2)
```

## Exploratory Analysis

### Global analysis

### Analysis by person

### Analysis by coin

```{r}
#| label: "Simple glm"
#| echo: false
#| message: false 
#| warning: false
#| error: false

```

The `echo: false` option disables the printing of code (only output is displayed).
